Minutes et répertoires du notaire François LE MONNYER, 31 octobre 1839 - 7 mai 1874 (étude XXI)
Archives nationales
- Minutes de François LE MONNYER, 31 octobre 1839 - août 1874; MC/ET/XXI/946 - MC/ET/XXI/1082
  - Minutes. 1851, juillet - septembre, juillet - septembre 1851; MC/ET/XXI/993
    - Mainlevée, hypothèque., 30 septembre 1851; MC/ET/XXI/993
      Domicile: Paris (Paris) rue Bourdaloue, 3.
      Nom, qualité: (M.) Santerre, Theodore.
      Domicile: Paris (Paris) rue de la Jussienne, 10
  - Minutes. 1851, octobre - décembre, octobre - décembre 1851; MC/ET/XXI/994
    - Liquidation, procès-verbal, reprises apres séparation de biens., 1er octobre 1851; MC/ET/XXI/994
      Nom, qualité: (Mme ou Mlle) Leroux, Marie Marguerite.
      Domicile: Montmartre (Paris) rue de l'Empereur, 26.
      Nom, qualité: (M.) Cudel, Francois Charles Julien.
      État civil: detenu.
      Profession: teinturier, Paris.
      Domicile: Paris (Paris) rue de Clichy, 70
    - Sommation respectueuse, notifcation., 1er octobre 1851; MC/ET/XXI/994
    - Prorogation, délai de paiement de terrain, 3400f, Neuilly (Hauts-de-Seine) impasse Projetee., 2 octobre 1851; MC/ET/XXI/994
      Nom, qualité: (M.) Alexandre, Francois Eugene.
      Profession: marchand de bois de bateaux, Neuilly (Hauts-de-Seine).
      Domicile: Neuilly (Hauts-de-Seine)
    - Testament olographe, dépôt., 4 octobre 1851; MC/ET/XXI/994
      Nom, qualité: (Mme ou Mlle) Coulommier, Hortense.
      Nom, qualité: (M.) Cheppe de.
    - Obligation, emprunt, 109000f., 4 octobre 1851; MC/ET/XXI/994
      Nom, qualité: (M.) Boulle, Auguste.
      Domicile: Paris (Paris) rue de Provence, 16.
      Nom, qualité: (M.) Soltykoff, Pierre.
      Domicile: Paris (Paris) boulevard des Italiens, 5
    - Procuration, dépôt, vente de rente etat 5%, 59f., 9 octobre 1851; MC/ET/XXI/994
      Nom, qualité: (Mme ou Mlle) Marouque, Sophie.
      Profession: modiste, Beaugency (Loiret).
      Domicile: Beaugency (Loiret).
      Relations: fille de l'intervenant 2.
      Nom, qualité: (Mme ou Mlle) Feytou, Sophie.
      Nom, qualité: (M.) Marouque, Simon.
    - Mainlevée, hypothèque., 11 octobre 1851; MC/ET/XXI/994
      Nom, qualité: (M.) Jeannette, Jean Francois Philippe.
    - Mainlevée, hypothèque., 11 octobre 1851; MC/ET/XXI/994
    - Mainlevée, hypothèque., 15 octobre 1851; MC/ET/XXI/994
      Nom, qualité: (M.) Pillet, Paul.
      Domicile: Paris (Paris) rue du Faubourg-St-Denis, 8.
    - Ratification, dépôt., 17 octobre 1851; MC/ET/XXI/994
      Nom, qualité: (Mme ou Mlle) Lheritier, Leonille Agnes Claire.
      Domicile: Saint-Symphorien (Ille-et-Vilaine) Breteche (la)
    - Testament olographe, dépôt., 18 octobre 1851; MC/ET/XXI/994
      Nom, qualité: (M.) Chevreuil, Pierre.
      Domicile: Argenteuil (95)
    - Procuration acte, perception de droit de passage sur un pont, Saint-Leu-d'Esserent (Oise)., 18 octobre 1851; MC/ET/XXI/994
      Relations: veuve de l'intervenant 2, créancier(e) de l'intervenant 3.
      Nom: Compagnie Du Chemin de Fer Du Nord.
      Nom, qualité: (M.) Froidefond de Florian, Charles Louis Xavier.
    - Réquisition, certificat de propriété de rente etat 5%, 115f., 22 octobre 1851; MC/ET/XXI/994
      Nom, qualité: (Mme ou Mlle) Lemaire, Marie Catherine.
      Domicile: Paris (Paris) rue des Champs-Chaillot, 5.
      Nom, qualité: (Mme ou Mlle) Canivet, Caroline Julie.
      Domicile: Paris (Paris) rue des Champs, 5.
      Relations: fille de l'intervenant 2
    - Prorogation, délai de remboursement d'emprunt, 41000f., 23 octobre 1851; MC/ET/XXI/994
      Nom, qualité: (Mme ou Mlle) Piolin, Anne.
      Domicile: Paris (Paris) rue Saint-Nicolas-d'Antin, 6.
      Nom, qualité: (M.) Lesieur, Joseph Auguste.
      Nom, qualité: (M.) Durand, Gilbert.
      Profession: bottier, limonadier, Puteaux (Hauts-de-Seine).
      Domicile: Puteaux (Hauts-de-Seine)
    - Déclaration, état des hypothèques grevant une maison, Paris (Paris) rue de Grammont, 23., 24 octobre 1851; MC/ET/XXI/994
      Profession: notaire (ancien), Paris
    - Vente, propriété, 12000f, Chapelle-Saint-Denis (la) (Paris) rue Mazagran, 12., 25 octobre 1851; MC/ET/XXI/994
      Nom, qualité: (M.) Quinette, Isidore Ange.
      Domicile: Montmartre (Paris) rue Labbat, 33.
      Nom, qualité: (M.) Collin, Louis Adolphe Desire.
      Profession: entrepreneur de voitures, Chatelle-Saint-Denis (la) (Paris).
      Domicile: Chapelle-Saint-Denis (la) (Paris) rue Mazagran, 12
    - Procuration rente publique, vente de rente etat 5%, 240f., 27 octobre 1851; MC/ET/XXI/994
      Nom, qualité: (Mme ou Mlle) Carbon, Marie Louise Antoinette.
      Domicile: Paris (Paris) rue Saint-Dominique-St-Germain, 8.
      Nom, qualité: (M.) Villantroys de, Jean Francois.
      Nom, qualité: (Mme ou Mlle) Villantroys de, Eugenie Francoise Antoinette.
      Relations: fille de l'intervenant 1, fille de l'intervenant 2
    - Succession, notoriété., 27 octobre 1851; MC/ET/XXI/994
      Nom, qualité: (M.) Hannier, Louis Antoine.
      Profession: boucher (garcon), Saint-Denis (Seine-Saint-Denis).
      Domicile: Saint-Denis (Seine-Saint-Denis)
    - Succession, transport de droits., 31 octobre 1851; MC/ET/XXI/994
    - Procuration acte, dépôt, gestion de biens et affaires., 3 novembre 1851; MC/ET/XXI/994
      Nom, qualité: (M.) Didier, Noel.
      Domicile: Paris (Paris) rue Caumartin, 2
    - Mainlevée, hypothèque., 3 novembre 1851; MC/ET/XXI/994
      Profession: tailleur (marchand), Vaugirard (Paris).
    - Mainlevée, hypothèque., 4 novembre 1851; MC/ET/XXI/994
      Nom, qualité: (M.) Pasquier, Pierre Hippolyte.
      Domicile: Paris (Paris) rue du Roi-de-Sicile, 39-41.
      Nom, qualité: (M.) Alloury, Jean Louis Antoine.
      Domicile: Paris (Paris) rue du Vieux-Colombier, 19.
      Nom, qualité: (M.) Laplace, Jean Baptiste.
      Profession: ebeniste (marchand), Paris.
      Domicile: Paris (Paris) rue Traversiere-St-Antoine, 31
    - Mainlevée, hypothèque., 4 novembre 1851; MC/ET/XXI/994
      Nom, qualité: (M.) Aubry, Louis Eugene.
      Profession: notaire, Paris.
      Domicile: Paris (Paris) boulevard des Italiens, 27.
      Nom, qualité: (M.) Jaloureau, Denis Laurent Aubin.
      Domicile: Paris (Paris) rue Fontaine-St-Georges, 29.
      Nom, qualité: (M.) Jaloureau, Francois Alfred Fauvin.
      Domicile: Paris (Paris) rue Fontaine-St-Georges, 29
    - Succession, inventaire après décès., 5 novembre 1851; MC/ET/XXI/994
      Intervenant 1, indirect:
      Nom, qualité: (M.) Bissey, Gabriel.
      Profession: restaurateur, Paris.
      Domicile: Paris (Paris) rue de la Victoire, 56, les Neothermes
    - Prorogation, délai de remboursement de créance, 4000f., 5 novembre 1851; MC/ET/XXI/994
      Nom, qualité: (Mme ou Mlle) Talon, Marie.
      Domicile: Paris (Paris) rue de la Charite, 2.
      Nom, qualité: (M.) Laurichesse, Antoine.
    - Mariage., 6 novembre 1851; MC/ET/XXI/994
      Nom, qualité: (M.) Varet, Jean Baptiste.
      Domicile: Ancy-le-Franc (Yonne).
      Nom, qualité: (M.) Varet, Vorle.
      Nom, qualité: (Mme ou Mlle) Philippon, Colombe.
      Domicile: Paris (Paris) passage Sandrie, 4.
    - Succession, notoriété., 7 novembre 1851; MC/ET/XXI/994
      Nom, qualité: (M.) Peupin, Jacques Henri.
      Domicile: Montrouge (Paris) route d'Orleans, 21
    - Convention, pacte de famille., 7 novembre 1851; MC/ET/XXI/994
      Nom, qualité: (Mme ou Mlle) Crette, Charlotte Adelaide.
      Domicile: Montrouge (Paris) route d'Orleans, 21.
      Nom, qualité: (M.) Peupin, Henri Alexandre.
      Profession: representant du peuple, secrétaire de l'assemblee nationale, Paris.
      Domicile: Paris (Paris) rue de Castellane, 5.
      Relations: fils de l'intervenant 1, fils de l'intervenant 2.
      Nom, qualité: (Mme ou Mlle) Peupin, Marie Adelaide.
      Domicile: Paris (Paris) rue de Sevres, 149.
      Relations: fille de l'intervenant 1, fille de l'intervenant 2, épouse de l'intervenant 5.
      Nom, qualité: (M.) Chaumont de, Antoine Marie.
      Profession: directeur de l'hopital des enfants-malades, Paris.
      Nom, qualité: (Mme ou Mlle) Peupin, Clemence Elisabeth.
      Domicile: Paris (Paris) rue Vavin, 15.
      Relations: fille de l'intervenant 1, fille de l'intervenant 6.
      Intervenant 7, indirect:
      Nom, qualité: (M.) Fenee, Henri Joseph.
      Profession: employe au mont-de-piete, Paris.
      Nom, qualité: (M.) Peupin, Edmond Joseph.
      Profession: professeur, Chalons-sur-Marne (Marne).
      Domicile: Chalons-sur-Marne (Marne).
    - Quittance, remboursement de créance, 3502f., 10 novembre 1851; MC/ET/XXI/994
      Nom, qualité: (M.) Glandaz, Antoine Sigismond.
      Domicile: Paris (Paris) rue Neuve-des-Petits-Champs, 87.
      Nom, qualité: (M.) Lefort, Francois Hippolyte.
      Domicile: Paris (Paris) rue de Grenelle-St-Germain, 9.
      Domicile: Paris (Paris) rue Rochechouard, 21.
    - Obligation, emprunt, 1400f., 12 novembre 1851; MC/ET/XXI/994
      Nom, qualité: (M.) Poire, Amable Joachim Berthelemy.
      Profession: marchand de meubles, Vaugirard (Paris).
      Domicile: Vaugirard (Paris) rue Perceval, 31.
      Nom, qualité: (M.) Marchive, Francois Etienne.
      Profession: musicien, Paris.
      Domicile: Paris (Paris) rue des Petit-Carreaux, 30
    - Procuration rente publique, dépôt, vente de rente etat, 3%, 469f., 13 novembre 1851; MC/ET/XXI/994
      Nom, qualité: (M.) Vataire de, Louis Georges.
      Profession: sous-lieutenant, Saumur (Maine-et-Loire).
      Domicile: Paris (Paris) rue de la Ville-l'Eveque, 2bis
    - Procuration acte, dépôt, prise de possession de succession., 14 novembre 1851; MC/ET/XXI/994
      Nom, qualité: (personne morale) Benoist de Laprunarede de (hoirs).
      Nom, qualité: (M.) Benoist de Laprunarede de, Fulerand Henri Marie Eugene.
      Nom, qualité: (M.) Revert, Jacques Etienne Adrien.
    - Quittance, remboursement d'emprunt, 517f., 18 novembre 1851; MC/ET/XXI/994
      Nom, qualité: (M.) Clerbaux, Andre.
      Profession: marchand de volailles, Batignolles-Monceaux (Paris).
      Domicile: Batignolles-Monceaux (les) (Paris) route d'Asnieres, 49.
      Nom, qualité: (M.) Pirou, Louis Auguste.
      Profession: fabricant de charnieres, Paris.
      Domicile: Paris (Paris) rue de Montmorency, 36.
      Relations: subrogé(e) de l'intervenant 1.
      Nom, qualité: (M.) Dufay, Charles Nicolas.
      Profession: cordonnier, Neuilly (Paris).
      Domicile: Neuilly (Paris) boulevard de l'Etoile, 18.
      Relations: emprunteur(s) de l'intervenant 2
    - Testament., 19 novembre 1851; MC/ET/XXI/994
      Nom, qualité: (Mme ou Mlle) Brachotte, Marguerite.
      Domicile: Paris (Paris) rue Saint-Roch, 34
    - Mainlevée, hypothèque., 21 novembre 1851; MC/ET/XXI/994
    - Quittance, remboursement d'emprunt, 8137f., 24 novembre 1851; MC/ET/XXI/994
      Nom, qualité: (personne morale) Menard (hoirs).
      Relations: héritiers de l'intervenant 2, héritiers de l'intervenant 3.
      Nom, qualité: (M.) Menard, Hippolyte.
      Domicile: Paris (Paris) rue Neuve-St-Francois, 10.
      Relations: créancier(e) de l'intervenant 5, remplacé(e) par l'intervenant 06.
      Nom, qualité: (Mme ou Mlle) Mignon, Louise Sophie.
      Relations: veuve de l'intervenant 2, créancier(e) de l'intervenant 5, remplacé(e) par l'intervenant 06.
      Nom, qualité: (M.) Duffie, Auguste Jean.
      Nom, qualité: (M.) Treilhard, Jean Marie Achille.
      Profession: substitut du procureur au tribunal de la seine, Paris.
      Domicile: Paris (Paris) rue Castiglione, 7.
      Relations: adjudicataire des biens de l'intervenant 5
    - Transport, créance, 20000f., 24 novembre 1851; MC/ET/XXI/994
      Profession: inspecteur des douanes, Paris.
      Domicile: Paris (Paris) quai Jemmapes, 166.
      Relations: emprunteur(s) de l'intervenant 1.
    - Prorogation, délai de remboursement de créance, 35000f., 24 novembre 1851; MC/ET/XXI/994
      Profession: substitut du procureur de la republique, Paris.
      Domicile: Paris (Paris) rue Castiglione, 7
    - Quittance, solde de paiement de batiment et jardin, 245f, Madre (Mayenne)., 25 novembre 1851; MC/ET/XXI/994
      Nom, qualité: (M.) Clouet, Jean Baptiste.
      Domicile: Paris (Paris) rue Marivaux, 11.
      Nom, qualité: (M.) Ricou, Cyr.
      Profession: sabotier, Madre (Mayenne).
      Domicile: Madre (Mayenne)
    - Quittance, remboursement de dette, 1394f., 25 novembre 1851; MC/ET/XXI/994
      Nom, qualité: (M.) Fillassier, Marie Dominique Alexis Alfred.
      Profession: medecin, Paris.
      Domicile: Paris (Paris) rue des Fosses-Montmartre, 16.
      Relations: créancier(e) de l'intervenant 4.
      Relations: épouse de l'intervenant 3, subrogé(e) de l'intervenant 4.
      Relations: père de l'intervenant 2
    - Procuration, dépôt, prise de possession de succession., 26 novembre 1851; MC/ET/XXI/994
      Nom, qualité: (personne morale) Misery (hoirs).
      Nom, qualité: (M.) Misery, Pierre.
      Domicile: Salaise (Isère).
      Nom, qualité: (M.) Moreliere, Jean Louis.
      Profession: marechal des logis, Paris.
      Domicile: Paris (Paris) rue de Babylone, caserne
    - Succession, inventaire après décès., 26 novembre 1851; MC/ET/XXI/994
      Nom, qualité: (M.) Pierre, Louis Michel.
      Domicile: Batignolles (les) (Paris) avenue de Saint-Ouen, 3
    - Mariage., 27 novembre 1851; MC/ET/XXI/994
      Nom, qualité: (M.) Gaillard, Francois.
      Profession: tolier (ouvrier), Paris.
      Domicile: Paris (Paris) rue des Francs-Bourgeois-au-Marais, 1.
      Nom, qualité: (M.) Gaillard, Jean.
      Nom, qualité: (Mme ou Mlle) Racher, Marguerite.
    - Mainlevée, hypothèque., 28 novembre 1851; MC/ET/XXI/994
    - Procuration acte, retrait de titres de créance, 3000f., 29 novembre 1851; MC/ET/XXI/994
      Nom, qualité: (M.) Pijon, Jean Henry Joseph Elisabeth.
      Profession: employe aux chemins de fer, Paris.
      Domicile: Villeneuve-Saint-Georges (Val-de-Marne).
      Nom, qualité: (M.) Pijon, Gabriel Bernard Alexis Charles.
      Domicile: Paris (Paris) rue Lamartine, 6.
      Nom, qualité: (M.) Pelleport
    - Succession, notoriété., 3 décembre 1851; MC/ET/XXI/994
      Nom, qualité: (M.) Bourgoin, Jean Baptiste Thomas.
      Profession: serrurier, Ternes (les) (Paris).
      Domicile: Ternes (les) (Paris) rue des Dames, 58
    - Procuration acte, prise de possession de succession., 4 décembre 1851; MC/ET/XXI/994
      Nom, qualité: (M.) Chevreuil, Eugene Emile.
      Profession: religieux jesuite, Brugelette (belgique).
      Domicile: Brugelette (belgique).
      Domicile: Argenteuil (95).
      Relations: père de l'intervenant 1.
    - Succession, inventaire après décès., 4 décembre 1851; MC/ET/XXI/994
    - Succession, inventaire après décès., 5 décembre 1851; MC/ET/XXI/994
      Nom, qualité: (Mme ou Mlle) Besuel, Victoire Elisabeth.
      Domicile: Paris (Paris) rue de l'Anglade, 4
    - Procuration acte, recouvrement de Paris dans une vente de propriété, Chamouilley (Haute-Marne)., 13 décembre 1851; MC/ET/XXI/994
      Nom, qualité: (Mme ou Mlle) Fabert, Elisabeth Claire.
      Domicile: Commercy (Meuse).
      Nom, qualité: (M.) Beugon, Nicolas.
      Nom, qualité: (M.) Leblanc, Charles.
      Profession: ingenieur des ponts-et-chaussees, Fleche (la) (Sarthe).
      Domicile: Fleche (la) (Sarthe)
    - Succession, inventaire après décès., 15 décembre 1851; MC/ET/XXI/994
      Nom, qualité: (Mme ou Mlle) Courtin Dite Castel, Marie Aldegonde.
      Domicile: Paris (Paris) rue de la Poterie-des-Arcis, 26.
      Nom, qualité: (M.) Dubuquoi, Joseph.
    - Procuration acte, prise de possession de succession., 17 décembre 1851; MC/ET/XXI/994
      Nom, qualité: (Mme ou Mlle) Renaux, Therese Francoise.
      Profession: journaliere, Lille (Nord).
      Domicile: Lille (Nord).
      Nom, qualité: (M.) Courtin, Charles Emmanuel Constant.
      Nom, qualité: (M.) Courtin, Cesar Desire.
      Relations: fils de l'intervenant 1, héritier de l'intervenant 4.
      Relations: sœur de l'intervenant 2, veuve de l'intervenant 5.
      Nom, qualité: (M.) Coelenbier, Jean Baptiste Paul.
      Profession: tailleur d'habits, Paris.
      Domicile: Paris (Paris) rue de la Poterie-des-Arcis, 26
    - Echéance, ratification, terrains, 75a, Chazelles (Jura)., 17 décembre 1851; MC/ET/XXI/994
      Nom, qualité: (M.) Destrez, Jean Baptiste.
      Profession: officier, Versailles (Yvelines).
    - Transport, créance sur prix de travaux de serrurerie, 3000f, Paris (Paris) rue des Postes, 42, college Rollin., 17 décembre 1851; MC/ET/XXI/994
      Nom, qualité: (M.) Haran, Antoine Guillaume.
      Domicile: Paris (Paris) rue Taranne, 5.
      Nom, qualité: (M.) Landois.
      Profession: gerant du college-rollin, Paris.
      Domicile: Paris (Paris) rue des Postes, 42.
      Nom, qualité: (M.) Demoulin, Jean Baptiste Reine.
      Profession: fabricant de joaillerie, Paris.
      Domicile: Paris (Paris) rue du Temple, 120
    - Tutelle, compte., 17 décembre 1851; MC/ET/XXI/994
      Nom, qualité: (Mme ou Mlle) Camus, Marie Denise Virginie.
      Domicile: Paris (Paris) rue du Faubourg-Poissonniere, 21.
      Nom, qualité: (M.) Bacquoy, Louis Alexandre Sebastien.
      Nom, qualité: (Mme ou Mlle) Bacquoy, Marie Clemence.
      Domicile: Compiegne (Oise).
      Relations: fille de l'intervenant 2, pupille de l'intervenant 1, épouse de l'intervenant 4.
      Nom, qualité: (M.) Vraye, Pierre Clovis.
      Profession: notaire, Compiegne (Oise).
      Domicile: Compiegne (Oise)
    - Procuration revenus., 18 décembre 1851; MC/ET/XXI/994
      Nom, qualité: (M.) Froidefond de Florian de, Joseph Antoine.
    - Quittance, paiement d'adjudication de maison, 20730f, Paris (Paris) rue de Bucy, 7 X rue Gregoire-de-Tours, 1., 18 décembre 1851; MC/ET/XXI/994
      Nom, qualité: (personne morale) Leridon (hoirs).
      Nom, qualité: (M.) Leridon, Francois Honore Pierre.
      Nom, qualité: (Mme ou Mlle) Richard, Anne.
      Relations: séparé(e) de corps et de biens de l'intervenant 4.
      Nom, qualité: (M.) Gautier de Senez, Charles Uldaric Pacifique
    - Procuration acte, gestion de biens et affaires., 18 décembre 1851; MC/ET/XXI/994
      Nom, qualité: (M.) Poiree, Alexis Sebastien Bonaparte.
      Domicile: Paris (Paris) rue des Fosses-du-Temple, 22.
      Nom, qualité: (Mme ou Mlle) Pucel, Francoise.
    - Procuration acte, gestion de biens et affaires., 22 décembre 1851; MC/ET/XXI/994
      Nom, qualité: (M.) Duthil, Esprit.
      Profession: teinturier, Rouen (Seine-Maritime).
      Domicile: Rouen (Seine-Maritime).
      Nom, qualité: (M.) Aldebert, Pierre Jean Jacques.
      Profession: militaire (ancien).
      Domicile: Paris (Paris) rue Saint-Germain-l'Auxerrois, 12
    - Mainlevée, hypothèque., 23 décembre 1851; MC/ET/XXI/994
      Nom, qualité: (M.) Wolff, Alexis Nicolas.
      Profession: capitaine de cavalerie (ancien), Paris.
      Domicile: Paris (Paris) rue de Hanovre, 10.
      Nom, qualité: (Mme ou Mlle) Cottier, Emmanuelle Rosalie.
      Domicile: Paris (Paris) rue de la Victoire, 10.
      Nom, qualité: (M.) Bourdet, Andre Francois Sauveur.
    - Quittance, paiement de créance sur adjudication de maison, 670f, Paris (Paris) rue des Dechargeurs, 13 X rue de la Limace, 4., 24 décembre 1851; MC/ET/XXI/994
      Nom, qualité: (M.) Baulant, Nicolas Xavier.
      Domicile: Paris (Paris) rue Saint-Fiacre, 20.
      Nom, qualité: (M.) Dardelle, Edme Theodore.
      Domicile: Paris (Paris) rue des Martyrs, 43.
      Relations: adjudicataire des biens de l'intervenant 3.
      Nom, qualité: (M.) Wargny, Joseph Remy.
      Domicile: Paris (Paris) rue de la Limace, 4
    - Liquidation, procès-verbal, reprises après séparation de biens., 24 décembre 1851; MC/ET/XXI/994
      Nom, qualité: (Mme ou Mlle) Chevallier, Marie Caroline.
      Nom, qualité: (M.) Rouet, Charles Edouard.
      Profession: négociant (ancien), Saumur (Maine-et-Loire).
      Domicile: Saumur (Maine-et-Loire)
    - Cahier des charges, adjudication de nue-propriété de capital, 5913f., 24 décembre 1851; MC/ET/XXI/994
      Nom, qualité: (M.) Lecerc, Leon.
      Domicile: Paris (Paris) rue des Jeuneurs, 8.
      Nom, qualité: (Mme ou Mlle) Montbrun de, Felicite.
      Domicile: Dole (Jura).
      Nom, qualité: (M.) Leclerc, Jean Baptiste Louis.
    - Renonciation, bénéfice d'inventaire., 26 décembre 1851; MC/ET/XXI/994
      Nom, qualité: (Mme ou Mlle) Debidas, Alexandrine Genevieve.
      Domicile: Paris (Paris) rue de Babylone, 68.
      Relations: fille de l'intervenant 2, héritier de l'intervenant 2.
      Nom, qualité: (M.) Debidas, Nicolas Victor.
      Profession: Professeur de Latinite
    - Cession, propriété et exploitation de brevet d'invention d'appareils à eau-gazeuse., 27 décembre 1851; MC/ET/XXI/994
      Nom, qualité: (M.) Ozouf, Georges Hyacinthe.
      Profession: fabricant d'appareils à eau-gazeuse, Paris.
      Domicile: Paris (Paris) rue de Chabrol, 36.
      Nom, qualité: (M.) Huet, Edouard Francois.
      Profession: fabricant d'eau-gazeuse, Lyon (Rhône).
      Domicile: Lyon (Rhône)
    - Vente, terrains, 42ha, 80000f, Berzy-le-Sec (Aisne)., 27 décembre 1851; MC/ET/XXI/994
      Nom, qualité: (M.) Roussel de Courcy, Pierre Leon.
      Domicile: Nesles (Seine-et-Marne) chateau de la Fortelle.
    - Quittance, remboursement d'obligation, 11347f., 29 décembre 1851; MC/ET/XXI/994
      Nom, qualité: (M.) Toussaint, Charles Ferdinand.
      Profession: propriétaire, maire, Montagny (95).
      Domicile: Montmagny (95).
      Domicile: Paris (Paris) rue Saint-Florentin, 11.
    - Société, dissolution, dépôt., 30 décembre 1851; MC/ET/XXI/994
      Nom, qualité: (M.) Dutreich, Auguste Emile.
      Domicile: Paris (Paris) rue de Menars, 12.
      Relations: intervenant pour l'intervenant 02.
      Nom: Société Droux et Cie
    - Quittance, paiement d'adjudication de maison, 25416f, Paris (Paris) rue Chevert., 30 décembre 1851; MC/ET/XXI/994
      Nom, qualité: (Mme ou Mlle) Serreau, Adelaide Antoinette Jean.
      Domicile: Paris (Paris) rue d'Amsterdam, 27.
      Nom, qualité: (M.) Robert, Mathieu.
      Domicile: Paris (Paris) rue du Hasard-Richelieu, 9.
      Nom, qualité: (M.) Gleyvod, Louis Joseph.
      Domicile: Bruyeres-le-Chatel (Essonne)
    - Mariage., 31 décembre 1851; MC/ET/XXI/994
      Nom, qualité: (M.) Morin, Francois Jacques.
      Domicile: Paris (Paris) rue de Grammont, 27.
      Nom, qualité: (M.) Morin, Jacques.
      Profession: cultivateur, Ferrieres-aux-Etangs (la) (Orne).
      Domicile: Ferriere-aux-Etangs (la) (Orne).
      Nom, qualité: (Mme ou Mlle) Mace, Adrienne Octavie.
      Profession: domestique, Batignolles-Monceaux (Paris).
      Domicile: Batignolles-Monceaux (les) (Paris) rue Saint-Louis, 58.
      Nom, qualité: (M.) Mace, Henri Pierre.
  - Minutes. 1852, janvier - mars, janvier - mars 1852; MC/ET/XXI/995
  - Minutes. 1852, avril - juin, avril - juin 1852; MC/ET/XXI/996
  - Minutes. 1852, juillet - septembre, juillet - septembre 1852; MC/ET/XXI/997
    - Contrat de mariage sous le régime de la communauté de biens entre Pierre Charles Boicervoise, économe de l'hôpital Necker, demeurant 58, avenue de Saxe, et Joséphine Catherine Éléonore Vuarin, demeurant chez ses père et mère, 2, chaussée des Martyrs à Montmartre. Mariage à la mairie de Montmartre., 14 août 1852; MC/ET/XXI/997
      De l'image fixe à l'image animée (1820-1910), documents du Minutier central des notaires de Paris relatifs à l'histoire des photographes et de la photographie, par Marc Durand, Paris, Archives nationales, 2013 (sous presse), notice n° 523 (version dématérialisée de l'instrument de recherche, les notices biographiques et compléments de descriptions d'actes ne se trouvent que sur la version papier de l'ouvrage, voir contexte dans le Plan d’orientation général - Notaires de Paris, guides thématiques du Minutier).
      Martyrs (chaussée des); Saxe (avenue de); Boicervoise, Pierre Charles; Vuarin, Joséphine Catherine Éléonore